臺灣花蓮地方法院刑事判決　　　　　　　100年度訴緝字第3號
公　訴　人　臺灣花蓮地方法院檢察署檢察官
被　　　告　孫俊雄
上列被告因違反稅捐稽徵法等案件，經檢察官提起公訴（95年度
偵字第5534號），被告於準備程序中就被訴事實為有罪之陳述，
經告知簡式審判程序之旨，並聽取當事人之意見後，本院裁定由
受命法官獨任進行簡式審判程序，並判決如下：
    主  文
孫俊雄共同連續商業負責人，以明知為不實之事項，而填製會計
憑證，處有期徒刑捌月，減為有期徒刑肆月，如易科罰金，以銀
元佰元即新臺幣玖佰元折算壹日。
    事  實
一、孫俊雄前因竊盜案件，經本院以84年度訴字第231 號判決判
    處有期徒刑4月，緩刑2年，緩刑期間交付保護管束確定，緩
    刑期間自民國84年7月18日起至86年7月16日止，緩刑期滿緩
    刑之宣告未經撤銷，刑之宣告失其效力（不構成累犯）。
二、孫俊雄明知其與夏秋民（業經本院以96年度訴字第199 號判
    決判處有期徒刑10月，減為有期徒刑5 月，如易科罰金，以
    銀元3百元折算1日，嗣經台灣高等法院花蓮分院以96年度上
    訴字第344號判決、最高法院以97年度台上字第2581 號判決
    駁回上訴確定）並無設立商號營業之意，竟於91年5 月間，
    由夏秋民帶同孫俊雄至陳逸如所經營之誠信會計事務所，委
    託該事務所代為設立以孫俊雄為負責人之感恩工程行，孫俊
    雄即為商業會計法所規定之商業負責人，其與夏秋民及年籍
    姓名不詳之成年人「周先生」均明知感恩工程行與如附表一
    所示之公司、工程行、企業社（下稱該等公司），並無銷售
    貨物之事實，且統一發票為商業會計法所稱之會計憑證，竟
    共同基於幫助如附表一所示之納稅義務人逃漏稅捐及填製不
    實會計憑證之概括犯意聯絡，自91年5月起至同年12 月止，
    先委由不知情之誠信會計事務所，向花蓮縣吉安鄉農會購得
    統一發票後，交付予「周先生」，而推由有犯意聯絡之「周
    先生」，在不詳地點，以感恩工程名義，連續將附表一所示
    不實銷貨事項填載在統一發票上，並持交予如附表一所示該
    等公司，作為該等公司進項憑證以行使之，供該等公司於申
    報營業稅時，用以申報扣抵進項稅額，以此不正當之方法幫
    助如附表一所示該等公司逃漏營業稅，共計新臺幣（下同）
    1,219萬4,648元，足以生損害於稅捐機關課稅之正確性（詳
    細取得感恩公司統一發票之該等公司名稱、發票時間、發票
    號碼、銷售額、逃漏營業稅額、所轄稽徵機關均如附表一所
    示）。夏秋民、孫俊雄、「周先生」為掩飾其等虛開不實統
    一發票之行為，並避免稅捐稽徵機關查覺，共同基於行使業
    務上登載不實文書之概括犯意聯絡，明知感恩工程行並無向
    附表二編號1至58 所示之公司進貨之事實，竟於不詳時間，
    以不詳方式取得如附表二編號1至58所示之不實統一發票 58
    張，作為感恩工程行之進項憑證，連續利用不知情之陳羿如
    所經營之誠信會計事務所，在其等業務上製作之感恩工程行
    91年5至6月、7至8月、9至10 月份營業人銷售額與稅額申報
    書上，將上開取得之不實統一發票填載為進項憑證，用以扣
    抵進項稅額後，持向花蓮縣稅捐稽徵處（後更名為財政部臺
    灣省北區國稅局花蓮縣分局）申報該段期間之營業稅而行使
    之（詳細公司名稱、發票號碼、進項金額、扣抵稅額均如附
    表編號1至58 所示），足以生損害於稅捐機關對稅捐管理之
    正確性。
三、案經財政部臺灣省北區國稅局花蓮縣分局移送臺灣花蓮地方
    法院檢察署檢察官偵查起訴。
    理  由
壹、程序事項：
    查被告孫俊雄所犯係死刑、無期徒刑、最輕本刑為3 年以上
    有期徒刑以外之罪，其於準備程序就上揭被訴事實為有罪之
    陳述，經告知簡式審判程序之旨，並聽取當事人之意見後，
    本院認無不得或不宜改依簡式審判程序進行之處，業已依刑
    事訴訟法第273條之1第1項、第284條之1 ，裁定進行簡式審
    判程序，是本件之證據調查，依同法第273條之2規定，不受
    同法第159條第1項、第161條之2、第161條之3、第163條之1
    及第164條至第170條規定之限制，合先敘明。
貳、實體事項：
一、上揭事實，業據被告於本院準備程序及審理時坦承不諱（見
    本院卷第76至78頁、第85頁），核與同案被告夏秋民於警詢
    時、偵查中、本院96年度訴字第199 號案件準備程序及審理
    時、臺灣高等法院花蓮分院96年度上訴字第344 號案件準備
    程序及審理時供述互核相符（見95年度偵緝字第59號卷第47
    頁、第51至52頁、第120至123頁，96年度訴字第199 號卷第
    58至59頁、第66至68頁、第80至81頁、第169至171頁、第18
    2至185頁、第198至213頁，96年度上訴字第344號卷第69 頁
    、第88至90頁），並據證人羅筠婷、陳麗珠、陳羿如、蔡進
    樹、林卉羚、蔡耀文、郭秀足、林資順、林金愛、林文德、
    高振邦於偵查中及證人陳羿如於本院99年度訴字第199 號案
    件審理時證述明確（見95年度偵字第5534號卷第116至117頁
    、第121至122頁、第170頁、第188頁、第193頁、第197頁、
    第227至228頁，95年度偵緝字第59號卷第102至104頁、第10
    8至109頁、第190至191頁、第193至194頁、第202至203頁，
    96年度訴字第199號卷第198至205 頁），並有感恩工程行會
    計憑證（內容為統一發票）1 冊、財政部財稅資料中心專案
    申請調檔統一發票查核名冊、感恩工程行之營業人設立登記
    查簽表、花蓮縣政府營利事業統一發證設立登記申請書、統
    一發票購買證、花蓮縣政府95年9月25日府城商字第0950143
    0050號函、財政部臺灣省北區國稅局（以下簡稱北區國稅局
    ）營業人涉嫌虛設行號通報單、財政部臺灣省中區國稅局（
    以下簡稱中區國稅局）臺中市分局92年4月4日中區國稅中市
    三字第0920017589號函及所附資料、財政部高雄市國稅局（
    以下簡稱高雄市國稅局）前鎮稽徵所92年4月28 日財高國稅
    鎮營業字第0920001822號函及所附資料、財政部臺北市國稅
    局（以下簡稱臺北市稅局）大同稽徵所92年3月31 日財北國
    稅大同營業字第092004593 號函及所附資料、財政部臺灣省
    南區國稅局（以下簡稱南區國稅局）岡山稽徵所92 年5月14
    日南區國稅岡山三字第0920021630號函及所附資料、臺北市
    國稅局南港稽徵所92年4月17日財北國稅南港營業字第09202
    00788號函及所附資料、臺北市國稅局中北稽徵所92年5月20
    日財北國稅中北營業二字第0920206128號函及所附資料、高
    雄市國稅局苓雅稽徵所92年4月3日財高國稅苓營業字第0920
    007498號函及所附資料、高雄市國稅局三民稽徵所92 年4月
    8日財高國稅三營業字第0920010696 號函及所附資料、臺北
    市國稅局中南稽徵所92年4月7日財北國稅中南營業一字第09
    20009524號函及所附資料、高雄市國稅局苓雅稽徵所92 年4
    月3日財高國稅苓營業字第0920007497 號函及所附資料、臺
    北市國稅局中北稽徵所92年4月28 日財北國稅中北營業二字
    第0920205850號函及所附資料、臺北市國稅局中正稽徵所92
    年5月30日財北國稅中正營業字第0920015403 號函及所附資
    料、北區國稅局花蓮縣分局95年9月19 日北區國稅花縣三字
    第0951019569號函及所附資料、勞工保險局95年9月25 日保
    承資字第09510329180號函、中央健康保險局95年9月21日健
    保承字第0950025567號函、誠信會計事務所轉出資料明細表
    、臺北市國稅局中南稽徵所95年12月28日財北國稅中南營業
    一字第0950037483號函及所附資料、北區國稅局台北縣分局
    96年1月2日北區國稅北縣三字第0960010951號函及所附資料
    、北區國稅局宜蘭縣分局96年11月15日北區國稅宜縣三字第
    0951015220號函及所附資料、北區國稅局新莊稽徵所95年11
    月15日北區國稅新莊三字第0951032624號函、北區國稅局新
    店稽徵所95年11月15日北區國稅新店三字第0951020554號函
    、高雄市國稅局95年11月22日財高國稅稽字第0950083952號
    函及所附資料、中區國稅局大屯稽徵所95年11月29日中區國
    稅大屯三字第0950031877號函及所附資料、北區國稅局信義
    稽徵所95年12月1日北區國稅信義三字第0951010805 號函及
    所附資料、北區國稅局花蓮縣分局95年12月22日北區國稅花
    縣三字第0950007453號函及所附資料、臺北市國稅局96年 3
    月30日北國稅審三字第0960218880號函及所附資料及誠信會
    計事務之掛號函件執據（見B1卷第1頁、第2頁、第9 頁、第
    25頁、第46頁、第58頁、第64頁、第143頁、第144至148 頁
    、第153頁、第184至190頁、第193至195頁、第229至233 頁
    、第258至259頁、第261頁、第263至264頁，95 年度偵緝字
    第59號卷第136 號頁），足認被告自白與事實相符，應堪採
    信。本件事證明確，被告犯行洵堪認定，應依法論科。
二、按被告行為後，商業會計法業於95年5月24 日修正公布施行
    ，第71條第1 款關於商業負責人、主辦及經辦會計人員或依
    法受託代他人處理會計事務之人員以明知為不實之事項，而
    填製會計憑證或記入帳冊之罰則規定，修正前為「處5 年以
    下有期徒刑、拘役或科或併科新臺幣15萬元以下罰金」，修
    正後則為「處5年以下有期徒刑、拘役或科或併科新臺幣 60
    萬元以下罰金」，比較修正前後之規定，以修正前規定較有
    利於被告，依刑法第2條第1項前段規定（被告行為後刑法第
    2條亦經修正，詳後述），應適用修正前商業會計法第71 條
    規定。
三、又被告行為後，刑法業於94年2月2日修正公布，並於95年 7
    月1日施行。修正刑法第2條、第28條、第33條、第41條等條
    文，並刪除第55條牽連犯、第56條連續犯之規定。按行為後
    法律有變更者，適用行為時之法律，但行為後之法律有利於
    行為人者，適用最有利於行為人之法律，修正後刑法第2 條
    第1 項定有明文。此條規定係規範行為後法律變更所生新舊
    法律比較適用之準據法，本身尚無新舊法比較之問題，於新
    法施行後，應一律適用新法第2條第1項之規定，為「從舊從
    輕」之比較，先予敘明。再按本次法律變更，比較時應就罪
    刑有關之共犯、未遂犯、想像競合犯、牽連犯、連續犯、結
    合犯，以及累犯加重、自首減輕暨其他法定加減原因（如身
    分加減）與加減例等一切情形，綜其全部罪刑之結果而為比
    較（最高法院95年度第8 次刑庭會議決議參照）。又刑法施
    行法亦於95年6月14 日修正公布增訂第1之1條條文，規定：
    「中華民國94年1月7日刑法修正施行後，刑法分則編所定罰
    金之貨幣單位為新臺幣。94年1月7日刑法修正時，刑法分則
    編未修正之條文定有罰金者，自94年1月7日刑法修正施行後
    ，就其所定數額提高為30倍。但72年6月26日至94年1月7 日
    新增或修正之條文，就其所定數額提高為3倍。」亦即自 95
    年7月1日起，刑法分則編所定罰金之貨幣單位，由原來之銀
    元改為新臺幣；且94年1月7日刑法修正時，刑法分則編未修
    正之條文定有罰金者，自95年7月1日起，有關罰金之數額提
    高為30倍。罰金罰鍰提高標準條例亦於95年5月17 日修正公
    布，刪除第2條條文，並自95年7月1 日施行。有關本件情形
    ，新舊法比較如下：
（一）刑法第216條、第215條之行使業務登載不實文書罪，條文
      本身雖未修正，然該罪有罰金刑之處罰，且自24年7月1日
      施行後即未再修正，依增訂刑法施行法第1之1條之規定，
      其罰金即應以新台幣為單位，數額應提高30倍。而倘依被
      告行為時之罰金罰鍰提高標準條例第1 條之規定，依法律
      應處罰金罰鍰者，就其原定數額提高為2倍至10 倍。但法
      律已依一定比率規定罰金或罰鍰之數額或倍數者，依其規
      定。而依行政院會銜司法院於72年7月27日發布，同年8月
      1日施行，有關刑法定有罰金各條，提高為10 倍。再者銀
      元與新台幣之比率為1比3。從而前開刑法第216條、第215
      條之罪，修正前後罰金最高額應屬相同。惟被告行為時，
      刑法第33條第5款原規定：「罰金：1元以上。」修正後刑
      法第33條第5款則規定：「罰金：新台幣1千元以上，以百
      元計算之。」將罰金刑提高為新臺幣1 千元以上，且以百
      元計算，比較修正前後規定，修正後刑法第216條、第215
      條罰金刑之最低額，較修正前提高，依修正後刑法第2 條
      第1項規定，自應以被告行為時之規定較為有利。
（二）又刑法第28條關於共同正犯之規定，由原條文：「二人以
      上共同實施犯罪之行為者，皆為共同正犯。」修正為：「
      二人以上共同實行犯罪之行為者，皆為共同正犯。」係將
      「實施」一語修正為「實行」，揆諸其修正理由，在於修
      正共同正犯之參與類型，確定在「實行」概念下之共同參
      與行為，始能成立共同正犯，而排除「陰謀共同正犯」及
      「預備共同正犯」，惟無礙於共謀共同正犯之適用，則倘
      屬共謀共同正犯之類型，適用修正前之刑法第28條對於被
      告並無不利，本件被告及共犯夏秋民、「周先生」非屬陰
      謀共同正犯及預備共同正犯之範疇，其等具有犯意聯絡及
      行為分擔，不論新法或舊法，均應論以實行之共同正犯，
      是比較新舊法，新法之規定並無較為有利，依修正後刑法
      第2條第1項前段應適用行為時之刑法第28條。
（三）而刑法第56條連續犯之規定，業於前開修法時刪除，則被
      告之犯行，因行為後新法業已刪除連續犯之規定，此刪除
      雖非犯罪構成要件之變更，但顯已影響行為人刑罰之法律
      效果，自屬法律有變更，依新法第2條第1項之規定，比較
      新、舊法結果，仍應適用較有利於被告之行為時法律即舊
      法論以連續犯。
（四）而修正後之刑法刪除第55條關於牽連犯之規定。被告所為
      犯行若具有牽連犯之關係，依修正前即行為時之規定，應
      從一重之罪處斷，依修正後之刑法既已刪除牽連犯之規定
      ，則所犯上述各罪應依數罪併罰之規定分論併罰。比較新
      舊法之規定，修正後之規定並非較有利於被告，依刑法第
      2條第1項前段之規定，亦應適用行為時之法律，即適用修
      正前刑法第55條牽連犯之規定，從一重處斷。
    綜合比較前開罪刑結果，適用修正前相關刑罰法律，對被告
    較為有利，自應適用修正前刑法相關規定。
四、再按易科罰金之易刑處分之規定，非屬前述最高法院95年度
    第8 次刑事庭會議決議法律變更之比較適用原則所稱之「共
    犯、未遂犯、想像競合犯、牽連犯、連續犯、結合犯，以及
    累犯加重、自首減輕暨其他法定加減原因（如身分加減）與
    加減例」之範圍，自無適用該原則所稱之「綜其全部罪刑之
    結果而為比較」而須整體適用同一法律之問題；且易刑處分
    並非從刑，顯亦無主刑從刑不得割裂適用法律之問題。惟若
    被告行為後之易科罰金之規定有所修正，該易科罰金之准否
    及折算標準於刑法修正施行後，仍應依刑法第2條第1項之規
    定，適用最有利於行為人之法律。經查，被告行為時之易科
    罰金折算標準，依98年4月29 日廢止前之罰金罰鍰提高標準
    條例第2條規定，就其原定刑法罰金數額提高為1百倍折算 1
    日，則本件被告行為時之易科罰金折算標準，應以銀元3 百
    元折算1日，經折算為新臺幣幣值後，應以新臺幣9百元折算
    為1日。惟修正後施行之刑法第41條第1項前段則規定：「犯
    最重本刑為5年以下有期徒刑以下之刑之罪，而受6個月以下
    有期徒刑或拘役之宣告者，得以新臺幣1千元、2千元或3 千
    元折算1 日，易科罰金。」比較修正前後之易科罰金折算標
    準結果，修正前之舊法折算規定，較有利於被告，自應依修
    正後刑法第2條第1項前段，適用修正前刑法第41條第1 項前
    段及廢止前之罰金罰鍰提高標準條例第2 條規定，對被告較
    為有利。
五、按統一發票乃證明事項之經過而為造具記帳憑證所根據之原
    始憑證，商業負責人如明知為不實之事項，而開立不實之統
    一發票，係犯商業會計法第71條第1 款之以明知為不實之事
    項而填製會計憑證罪，該罪為刑法第215 條業務上登載不實
    文書罪之特別規定，依特別法優於普通法之原則，自應優先
    適用，無論以刑法第215條業務上登載不實文書罪之餘地（
    參照最高法院92年度台上字第6792號、94年度台非字第98號
    判決意旨）。而統一發票依營業稅法第32條之規定，為營業
    人銷售貨物或勞務予買受人之會計憑證，查被告為感恩工程
    行之負責人，並為商業會計法所定之商業負責人。被告明知
    感恩工程行並無銷貨予附表一所示之公司、工程行及企業社
    ，竟推由共犯周先生開立如附表一所示不實之統一發票，幫
    助該等公司、工程行、企業社等納稅義務人逃漏營業稅捐，
    核其所為，係犯稅捐稽徵法第43條第1 項之幫助逃漏稅捐罪
    及修正前商業會計法第71條第1 款之商業負責人填製不實會
    計憑證罪。又營業人銷售額與稅額申報書係從事業務之人附
    隨於業務作成之文書，非會計憑證，復非帳冊，被告利用不
    知情之誠信會計事務所製作登載不實之感恩工程行營業人銷
    售額與稅額申報書後復持以行使，足生損害於稅捐稽徵機關
    對於營業稅課徵查核之正確性。核被告所為，係犯刑法第21
    6條、第215條之行使業務登載不實文書罪。被告於營業人銷
    售額與稅額申報書上登載不實後持以行使，其登載不實之低
    度行為為行使之高度行為所吸收，不另論罪。公訴意旨雖漏
    未論列被告亦涉犯修正前商業會計法第71條第1 款之罪，惟
    起訴事實就此部分犯行已有敘及，本院自應併以審判。被告
    與夏秋民、成年男子「周先生」間，就上揭犯行，有犯意聯
    絡及行為分擔，為共同正犯，夏秋民與「周先生」雖均非商
    業會計法所稱之商業負責人，惟依修正前刑法第31條第1 項
    規定，仍應論以共同正犯。被告利用不知情之陳羿如以遂行
    前揭犯行，為間接正犯。被告多次幫助逃漏稅捐、商業負責
    人填製不實會計憑證及行使業務登載不實等犯行，均時間緊
    接、觸犯構成要件相同之罪，皆依修正前刑法第56條連續犯
    之規定，均論以一罪，並加重其刑。其所犯上開3 罪間，具
    有方法、結果之牽連關係，依修正前刑法第55條之規定，從
    一重之連續商業負責人填製不實會計憑證罪處斷。爰審酌被
    告前因竊盜案件，經本院以84年度訴字第231 號判決判處有
    期徒刑4月，緩刑2年，緩刑期間交付保護管束確定，緩刑期
    間自84年7月18日起至86年7月16日止，緩刑期滿緩刑之宣告
    未經撤銷，刑之宣告失其效力，有臺灣高等法院被告前案紀
    錄表乙份在卷可參，素行尚可，犯罪後於本院準備程序中及
    審理時坦承犯行，知所悔悟，所幫助逃漏稅捐之金額甚高，
    所生危害甚鉅，同案被告夏秋民係於緩刑期間內為本件犯行
    ，且犯罪後否認犯行，不知悔悟，暨犯罪之動機、目的、手
    段、高職畢業之智識程度等一切情狀，量處如主文所示之刑
    。
六、被告行為後，中華民國九十六年罪犯減刑條例業經總統於96
    年7月4日制定公布，於同年7月16日生效施行，犯罪在96年4
    月24日以前者，除有該條例第3 條所列各罪，且經宣告死刑
    、無期徒刑或逾有期徒刑1年6月之刑者，不予減刑外，餘均
    依該條例第2條第1項之規定減刑，其中有期徒刑、拘役或罰
    金，減其刑期或金額2分之1，該條例第2條第1項第3款、第3
    條第1項分別定有明文。查被告犯罪時間在96年4月24日前，
    復無前開條例所列不予減刑之情形，應依中華民國九十六年
    罪犯減刑條例第2條第1項第3款、第7條之規定，減刑2分之1
    如主文所示，並依同條例第9 條之規定，併依修正前刑法第
    41條第1項前段規定諭知易科罰金之折算標準。
七、公訴意旨另以：被告孫俊雄與同案被告夏秋民為掩飾其等虛
    開不實統一發票之行為，並避免稅捐稽徵機關查覺，共同基
    於行使業務上登載不實文書之概括犯意聯絡，明知感恩工程
    行並無向附表二編號59至72號所示之公司進貨之事實，竟於
    不詳時間，以不詳方式取得如附表二編號59至72之不實統一
    發票，作為感恩工程行之進項憑證，利用不知情之陳羿如所
    經營之誠信會計事務所，在其等業務上製作之感恩工程行91
    年12月份營業人銷售額與稅額申報書上，將上開取得之不實
    統一發票填載為進項憑證，用以扣抵進項稅額後，持向花蓮
    縣稅捐稽徵處申報該段期間之營業稅而行使之，足以生損害
    於稅捐機關對稅捐管理之正確性，因認被告此部分所為亦涉
    犯刑法第216條、第215條之行使業務上登載不實文書罪嫌云
    云。然證人陳羿如於偵查中業已證稱：我於91年11月以前申
    報感恩工程行91年9月、10 月營業稅時，看到他們拿來的發
    票營業額超過1 億元，覺得有問題，就通報稅捐處，結果他
    們不知道為何立即派人將留在我們這裡的發票拿回去，後來
    我們會再申報12月份的營業稅是因為他們積欠記帳費，而且
    稅捐處也希望知道感恩工程行開立多少發票，所以要我們陳
    報等語（見95年度偵緝字第59號卷第109 頁）。足證陳羿如
    申報感恩工程行91年11月至12日之營業人銷售額與稅額申報
    書乃因稅捐稽徵機關要求，並非受被告或共犯所委託或利用
    ，是此部分登載不實部份，自難認係被告或共犯所為，惟因
    此部份與前揭有罪部份之行使業務上登載不實文書罪間，有
    連續犯之裁判上一罪關係，爰不另為無罪之諭知。
據上論斷，應依刑事訴訟法第273條之1第1項、第299條第1 項前
段，稅捐稽徵法第43條第1項，修正前商業會計法第71條第1款，
刑法第11條前段、第2條第1項前段，修正前刑法第28條、第31條
第1項、第216條、第215條，第56條、第55條、第41條第1項前段
，廢止前罰金罰鍰提高標準條例第1條前段、第2條，現行法規所
定貨幣單位折算新臺幣條例第2 條，中華民國九十六年罪犯減刑
條例第2條第1項第3款、第7條、第9條，判決如主文。
本案經檢察官簡淑如到庭執行職務。
中    華    民    國   100    年    4     月    12    日
                  刑事第二庭    法  官  林季緯
以上正本證明與原本無異。
如不服本判決應於收受送達後10日內向本院提出上訴書狀，並應
敘述具體理由。其未敘述上訴理由者，應於上訴期間屆滿後20日
內向本院補提理由書(均須按他造當事人之人數附繕本)「切勿逕
送上級法院」。
中    華    民    國   100    年    4     月    22    日
                                書記官
附錄本判決論罪之法律條文：
稅捐稽徵法第43條
教唆或幫助犯第41條或第42條之罪者，處3 年以下有期徒刑、拘
役或科新台幣6萬元以下罰金。
稅務人員、執行業務之律師、會計師或其他合法代理人犯前項之
罪者，加重其刑至二分之一。
稅務稽徵人員違反第 33 條規定者，除觸犯刑法者移送法辦外，
處 1 萬元以上 5 萬元以下罰鍰。
修正前商業會計法第71條
商業負責人、主辦及經辦會計人員或依法受託代他人處理會計事
務之人員有下列情事之一者，處五年以下有期徒刑、拘役或科或
併科新臺幣十五萬元以下罰金：
一、以明知為不實之事項，而填製會計憑證或記入帳冊者。
二、故意使應保存之會計憑證、帳簿報表滅失毀損者。
三、意圖不法之利益而偽造、變造會計憑證、帳簿報表內容或撕
    毀其頁數者。
四、故意遺漏會計事項不為記錄，致使財務報表發生不實之結果
    者。
五、其他利用不正當方法，致使會計事項或財務報表發生不實之
    結果者。
中華民國刑法第216條
行使第210條至第215條之文書者，依偽造、變造文書或登載不實
事項或使登載不實事項之規定處斷。
中華民國刑法第215條
從事業務之人，明知為不實之事項，而登載於其業務上作成之文
書，足以生損害於公眾或他人者，處3年以下有期徒刑、拘役或5
百元以下罰金。
附表一：
┌───┬─────┬───┬────────┬─────┬─────┬────┐
│ 編號 │取得感恩工│發票開│發票號碼        │銷售額（新│營業稅額（│所轄稽徵│
│      │程行發票公│立時間│                │臺幣）    │新臺幣）  │機關    │
│      │司        │      │                │          │          │        │
├───┼─────┼───┼────────┼─────┼─────┼────┤
│１    │宇茂工程有│９１年│ＭＹ１０９８７８│３０６９０│１５３４５│臺北市國│
│      │限公司    │５月  │５８號          │００元    │０元      │稅局信義│
│      │          │      │                │          │          │稽徵所  │
├───┼─────┼───┼────────┼─────┼─────┼────┤
│２    │同上      │同上  │ＭＹ１０９８７８│２４５８６│１２２９３│同上    │
│      │          │      │６５號          │６５元    │３元      │        │
├───┼─────┼───┼────────┼─────┼─────┼────┤
│３    │同上      │９１年│ＭＹ１０９８７８│２２７２０│１１３６０│同上    │
│      │          │６月  │７４號          │５０元    │３元      │        │
├───┼─────┼───┼────────┼─────┼─────┼────┤
│４    │同上      │同上  │ＭＹ１０９８７８│２９１３０│１４５６５│同上    │
│      │          │      │８３號          │７５元    │４元      │        │
├───┼─────┼───┼────────┼─────┼─────┼────┤
│５    │同上      │同上  │ＭＹ１０９８７８│２６３３４│１３１６７│同上    │
│      │          │      │８７號          │００元    │０元      │        │
├───┼─────┼───┼────────┼─────┼─────┼────┤
│６    │同上      │９１年│ＮＸ１０８７５９│８５５００│４２７５０│同上    │
│      │          │７月  │５３號          │０元      │元        │        │
├───┼─────┼───┼────────┼─────┼─────┼────┤
│７    │同上      │同上  │ＮＸ１０８７５９│９５０００│４７５００│同上    │
│      │          │      │６３號          │０元      │元        │        │
├───┼─────┼───┼────────┼─────┼─────┼────┤
│８    │同上      │同上  │ＮＸ１０８７５９│７２５００│３６２５０│同上    │
│      │          │      │７１號          │０元      │元        │        │
├───┼─────┼───┼────────┼─────┼─────┼────┤
│９    │同上      │同上  │ＮＸ１０８７５９│８９５００│４４７５０│同上    │
│      │          │      │７４號          │０元      │元        │        │
├───┼─────┼───┼────────┼─────┼─────┼────┤
│１０  │同上      │９１年│ＮＸ１０８７５９│９２７００│４６３５０│同上    │
│      │          │８月  │８２號          │０元      │元        │        │
├───┼─────┼───┼────────┼─────┼─────┼────┤
│１１  │同上      │同上  │ＮＸ１０８７５９│８６３００│４３１５０│同上    │
│      │          │      │８４號          │０元      │元        │        │
├───┼─────┼───┼────────┼─────┼─────┼────┤
│１２  │同上      │同上  │ＮＸ１０８７５９│９１５００│４５７５０│同上    │
│      │          │      │８６號          │０元      │元        │        │
├───┼─────┼───┼────────┼─────┼─────┼────┤
│１３  │同上      │同上  │ＮＸ１０８７５９│８８４００│４４２００│同上    │
│      │          │      │８８號          │０元      │元        │        │
├───┼─────┼───┼────────┼─────┼─────┼────┤
│１４  │同上      │同上  │ＮＸ１０８７５９│９６６００│４８３００│同上    │
│      │          │      │９０號          │０元      │元        │        │
├───┼─────┼───┼────────┼─────┼─────┼────┤
│１５  │有勝國際有│９１年│ＮＸ１０８７５９│３８０００│１９０００│同上    │
│      │限公司    │７月  │８１號          │０元      │元        │        │
├───┼─────┼───┼────────┼─────┼─────┼────┤
│１６  │雨利國際有│９１年│ＭＹ１０９８７８│７２５００│３６２５元│臺北市國│
│      │限公司    │６月  │８０號          │元        │          │稅局大同│
│      │          │      │                │          │          │稽徵所  │
├───┼─────┼───┼────────┼─────┼─────┼────┤
│１７  │同上      │同上  │ＭＹ１０９８７８│７１０００│３５５０元│同上    │
│      │          │      │９９號          │元        │          │        │
├───┼─────┼───┼────────┼─────┼─────┼────┤
│１８  │優利立有限│９１年│ＮＸ１０８７６０│２７０００│１３５００│臺北市國│
│      │公司      │８月  │４７號          │０元      │元        │稅局中北│
│      │          │      │                │          │          │稽徵所  │
├───┼─────┼───┼────────┼─────┼─────┼────┤
│１９  │元貿建設有│９１年│ＭＹ１０９８７８│９０００６│４５００３│同上    │
│      │限公司    │５月  │６０號          │０元      │元        │        │
├───┼─────┼───┼────────┼─────┼─────┼────┤
│２０  │同上      │９１年│ＭＹ１０９８７８│９００００│４５０００│同上    │
│      │          │６月  │７８號          │０元      │元        │        │
├───┼─────┼───┼────────┼─────┼─────┼────┤
│２１  │九宜企業有│９１年│ＮＸ１０８７６０│６００００│３００００│臺北市國│
│      │限公司    │７月  │００號          │０元      │元        │稅局萬華│
│      │          │      │                │          │          │稽徵所  │
├───┼─────┼───┼────────┼─────┼─────┼────┤
│２２  │同上      │同上  │ＮＸ１０８７６０│５００００│２５０００│同上    │
│      │          │      │０３號          │０元      │元        │        │
├───┼─────┼───┼────────┼─────┼─────┼────┤
│２３  │同上      │同上  │ＮＸ１０８７６０│６００００│３００００│同上    │
│      │          │      │０８號          │０元      │元        │        │
├───┼─────┼───┼────────┼─────┼─────┼────┤
│２４  │同上      │同上  │ＮＸ１０８７６０│５００００│２５０００│同上    │
│      │          │      │１１號          │０元      │元        │        │
├───┼─────┼───┼────────┼─────┼─────┼────┤
│２５  │德男企業有│９１年│ＱＶ１０６８５７│２９４００│１４７００│臺北市國│
│      │限公司    │１１月│６８號          │００元    │０元      │稅局松山│
│      │          │      │                │          │          │稽徵所  │
├───┼─────┼───┼────────┼─────┼─────┼────┤
│２６  │同上      │同上  │ＱＶ１０６８５７│２７５００│１３７５０│同上    │
│      │          │      │７０號          │００元    │０元      │        │
├───┼─────┼───┼────────┼─────┼─────┼────┤
│２７  │同上      │同上  │ＱＶ１０６８５７│２７３００│１３６５０│同上    │
│      │          │      │７４號          │００元    │０元      │        │
├───┼─────┼───┼────────┼─────┼─────┼────┤
│２８  │同上      │同上  │ＱＶ１０６８５７│２７５００│１３７５０│同上    │
│      │          │      │７５號          │００元    │０元      │        │
├───┼─────┼───┼────────┼─────┼─────┼────┤
│２９  │同上      │同上  │ＱＶ１０６８５７│２７８００│１３９００│同上    │
│      │          │      │７８號          │００元    │０元      │        │
├───┼─────┼───┼────────┼─────┼─────┼────┤
│３０  │同上      │同上  │ＱＶ１０６８５７│２４５００│１２２５０│同上    │
│      │          │      │８３號          │００元    │０元      │        │
├───┼─────┼───┼────────┼─────┼─────┼────┤
│３１  │同上      │同上  │ＱＶ１０６８５７│２４８００│１２４００│同上    │
│      │          │      │８６號          │００元    │０元      │        │
├───┼─────┼───┼────────┼─────┼─────┼────┤
│３２  │浩強生化科│９１年│ＱＶ１０６８５７│２７５００│１３７５０│臺北市國│
│      │技有限公司│１２月│１４號          │０元      │元        │稅局中正│
│      │          │      │                │          │          │稽徵所  │
├───┼─────┼───┼────────┼─────┼─────┼────┤
│３３  │鼎帝實業有│９１年│ＮＸ１０８７６０│１２１００│６０５００│臺北市國│
│      │限公司    │８月  │４６元          │００元    │元        │稅局松山│
│      │          │      │                │          │          │稽徵所  │
├───┼─────┼───┼────────┼─────┼─────┼────┤
│３４  │同上      │９１年│ＰＷ１０８７７６│２５８００│１２９００│同上    │
│      │          │１０月│４８號          │００元    │０元      │        │
├───┼─────┼───┼────────┼─────┼─────┼────┤
│３５  │同上      │９１年│ＱＶ１０６８５７│１０７１９│５３５９７│同上    │
│      │          │１１月│０２號          │４９元    │元        │        │
├───┼─────┼───┼────────┼─────┼─────┼────┤
│３６  │同上      │同上  │ＱＶ１０６８５７│２１４２１│１０７１０│同上    │
│      │          │      │０３號          │３９元    │７元      │        │
├───┼─────┼───┼────────┼─────┼─────┼────┤
│３７  │同上      │同上  │ＱＶ１０６８５７│１８５３８│９２６９４│同上    │
│      │          │      │０４號          │８５元    │元        │        │
├───┼─────┼───┼────────┼─────┼─────┼────┤
│３８  │同上      │同上  │ＱＶ１０６８５７│１３７８７│６８９３９│同上    │
│      │          │      │０６號          │８７元    │元        │        │
├───┼─────┼───┼────────┼─────┼─────┼────┤
│３９  │同上      │同上  │ＱＶ１０６８５７│１２１３３│６０６６７│同上    │
│      │          │      │０７號          │３８元    │元        │        │
├───┼─────┼───┼────────┼─────┼─────┼────┤
│４０  │同上      │同上  │ＱＶ１０６８５７│１４９６３│７４８１６│同上    │
│      │          │      │０８號          │１３元    │元        │        │
├───┼─────┼───┼────────┼─────┼─────┼────┤
│４１  │同上      │同上  │ＱＶ１０６８５７│１２７８９│６３９４５│同上    │
│      │          │      │０９號          │００元    │元        │        │
├───┼─────┼───┼────────┼─────┼─────┼────┤
│４２  │同上      │同上  │ＱＶ１０６８５７│１２３４８│６１７４０│同上    │
│      │          │      │１０號          │００元    │元        │        │
├───┼─────┼───┼────────┼─────┼─────┼────┤
│４３  │同上      │同上  │ＱＶ１０６８５７│１４０５９│７０２９５│同上    │
│      │          │      │１１號          │０８元    │元        │        │
├───┼─────┼───┼────────┼─────┼─────┼────┤
│４４  │同上      │同上  │ＱＶ１０６８５７│２４５００│１２２５０│同上    │
│      │          │      │１２號          │００元    │０元      │        │
├───┼─────┼───┼────────┼─────┼─────┼────┤
│４５  │同上      │同上  │ＱＶ１０６８５７│１４７００│７３５００│同上    │
│      │          │      │１３號          │００元    │元        │        │
├───┼─────┼───┼────────┼─────┼─────┼────┤
│４６  │健昕實業有│９１年│ＰＷ１０８７７６│８４０００│４２０００│臺北市國│
│      │限公司    │９月  │１９號          │０元      │元        │稅局松山│
│      │          │      │                │          │          │稽徵所  │
├───┼─────┼───┼────────┼─────┼─────┼────┤
│４７  │同上      │同上  │ＰＷ１０８７７６│８４０００│４２０００│同上    │
│      │          │      │２２號          │０元      │元        │        │
├───┼─────┼───┼────────┼─────┼─────┼────┤
│４８  │同上      │９１年│ＰＷ１０８７７６│８４０００│４２０００│同上    │
│      │          │１０月│２５號          │０元      │元        │        │
├───┼─────┼───┼────────┼─────┼─────┼────┤
│４９  │春定國際有│９１年│ＭＹ１０９８７８│４２５００│２１２５０│臺北市國│
│      │限公司    │６月  │７７號          │０元      │元        │稅局大安│
│      │          │      │                │          │          │稽徵所  │
├───┼─────┼───┼────────┼─────┼─────┼────┤
│５０  │同上      │９１年│ＮＸ１０８７５９│９５０００│４７５００│同上    │
│      │          │８月  │９２號          │０元      │元        │        │
├───┼─────┼───┼────────┼─────┼─────┼────┤
│５１  │又瑋有限公│９１年│ＭＹ１０９８７８│４８７００│２４３５０│臺北市國│
│      │司        │５月  │７２號          │０元      │元        │稅局松山│
│      │          │      │                │          │          │稽徵所  │
├───┼─────┼───┼────────┼─────┼─────┼────┤
│５２  │長和樂有限│９１年│ＮＸ１０８７５９│２００００│１００００│同上    │
│      │公司      │７月  │５２號          │０元      │元        │        │
├───┼─────┼───┼────────┼─────┼─────┼────┤
│５３  │同上      │９１年│ＰＷ１０８７７６│７５０００│３７５００│同上    │
│      │          │９月  │１０號          │０元      │元        │        │
├───┼─────┼───┼────────┼─────┼─────┼────┤
│５４  │同上      │９１年│ＱＶ１０６８５７│１７９５０│８９７５０│同上    │
│      │          │１２月│０１號          │００元    │元        │        │
├───┼─────┼───┼────────┼─────┼─────┼────┤
│５５  │萊特明有限│９１年│ＰＷ１０８４８６│１５６３４│７８１７元│同上    │
│      │公司      │９月  │３５號          │５元      │          │        │
├───┼─────┼───┼────────┼─────┼─────┼────┤
│５６  │同上      │９１年│ＰＷ１０８４８６│１５８００│７９０００│同上    │
│      │          │１０月│４４號          │００元    │元        │        │
├───┼─────┼───┼────────┼─────┼─────┼────┤
│５７  │愛賣客網路│９１年│ＮＸ１０８７５９│６５０００│３２５００│同上    │
│      │流通股份有│７月  │５１號          │０元      │元        │        │
│      │限公司    │      │                │          │          │        │
├───┼─────┼───┼────────┼─────┼─────┼────┤
│５８  │同上      │９１年│ＮＸ１０８７５９│６５０００│３２５００│同上    │
│      │          │８月  │８３號          │０元      │元        │        │
├───┼─────┼───┼────────┼─────┼─────┼────┤
│５９  │同上      │９１年│ＰＷ１０８４８６│１５０００│７５０００│同上    │
│      │          │９月  │２９號          │００元    │元        │        │
├───┼─────┼───┼────────┼─────┼─────┼────┤
│６０  │同上      │同上  │ＰＷ１０８４８６│１５０００│７５０００│同上    │
│      │          │      │３４號          │００元    │元        │        │
├───┼─────┼───┼────────┼─────┼─────┼────┤
│６１  │同上      │同上  │ＰＷ１０８４８６│１５０００│７５０００│同上    │
│      │          │      │３８號          │００元    │元        │        │
├───┼─────┼───┼────────┼─────┼─────┼────┤
│６２  │同上      │９１年│ＰＷ１０８４８６│１５０００│７５０００│同上    │
│      │          │１０月│４２號          │００元    │元        │        │
├───┼─────┼───┼────────┼─────┼─────┼────┤
│６３  │金師企業有│同上  │ＰＷ１０８７７６│４２０００│２１０００│同上    │
│      │限公司    │      │３３號          │０元      │元        │        │
├───┼─────┼───┼────────┼─────┼─────┼────┤
│６４  │千井營造股│９１年│ＰＷ１０８４８６│８０５００│４０２５０│同上    │
│      │份有限公司│９月  │０５號          │０元      │元        │        │
├───┼─────┼───┼────────┼─────┼─────┼────┤
│６５  │同上      │同上  │ＰＷ１０８４８６│９００００│４５０００│同上    │
│      │          │      │１８號          │０元      │元        │        │
├───┼─────┼───┼────────┼─────┼─────┼────┤
│６６  │同上      │同上  │ＰＷ１０８４８６│９２０００│４６０００│同上    │
│      │          │      │２１號          │０元      │元        │        │
├───┼─────┼───┼────────┼─────┼─────┼────┤
│６７  │同上      │同上  │ＰＷ１０８７７６│５００００│２５０００│同上    │
│      │          │      │０５號          │０元      │元        │        │
├───┼─────┼───┼────────┼─────┼─────┼────┤
│６８  │同上      │９１年│ＰＷ１０８４８６│１１８２０│５９１００│同上    │
│      │          │１０月│２４號          │００元    │元        │        │
├───┼─────┼───┼────────┼─────┼─────┼────┤
│６９  │勳鋐企業有│９１年│ＰＷ１０８７７６│２８６６５│１４３３３│同上    │
│      │限公司    │９月  │５２號          │０元      │元        │        │
├───┼─────┼───┼────────┼─────┼─────┼────┤
│７０  │同上      │同上  │ＰＷ１０８７７６│４４８００│２２４００│同上    │
│      │          │      │５３號          │０元      │元        │        │
├───┼─────┼───┼────────┼─────┼─────┼────┤
│７１  │同上      │同上  │ＰＷ１０８７７６│３４１００│１７０５０│同上    │
│      │          │      │５４號          │０元      │元        │        │
├───┼─────┼───┼────────┼─────┼─────┼────┤
│７２  │同上      │同上  │ＰＷ１０８７７６│４４５００│２２２５０│同上    │
│      │          │      │５７號          │０元      │元        │        │
├───┼─────┼───┼────────┼─────┼─────┼────┤
│７３  │同上      │同上  │ＰＷ１０８７７６│１３８００│６９００元│同上    │
│      │          │      │５９號          │０元      │          │        │
├───┼─────┼───┼────────┼─────┼─────┼────┤
│７４  │同上      │同上  │ＰＷ１０８７７６│２３２００│１１６００│同上    │
│      │          │      │６３號          │０元      │元        │        │
├───┼─────┼───┼────────┼─────┼─────┼────┤
│７５  │同上      │同上  │ＰＷ１０８７７６│３００００│１５０００│同上    │
│      │          │      │６５號          │０元      │元        │        │
├───┼─────┼───┼────────┼─────┼─────┼────┤
│７６  │同上      │同上  │ＰＷ１０８７７６│２４０００│１２０００│同上    │
│      │          │      │７１號          │０元      │元        │        │
├───┼─────┼───┼────────┼─────┼─────┼────┤
│７７  │星知有限公│９１年│ＮＸ１０８７６０│１３５５０│６７７５０│臺北市國│
│      │司        │７月  │０１號          │００元    │元        │稅局南港│
│      │          │      │                │          │          │稽徵所  │
├───┼─────┼───┼────────┼─────┼─────┼────┤
│７８  │同上      │同上  │ＮＸ１０８７６０│１５７００│７８５００│同上    │
│      │          │      │０５號          │００元    │元        │        │
├───┼─────┼───┼────────┼─────┼─────┼────┤
│７９  │同上      │同上  │ＮＸ１０８７６０│１２７７５│６３８７５│同上    │
│      │          │      │０９號          │００元    │元        │        │
├───┼─────┼───┼────────┼─────┼─────┼────┤
│８０  │同上      │同上  │ＮＸ１０８７６０│１４１７５│７０８７５│同上    │
│      │          │      │１２號          │００元    │元        │        │
├───┼─────┼───┼────────┼─────┼─────┼────┤
│８１  │同上      │同上  │ＮＸ１０８７６０│７８０００│３９０００│同上    │
│      │          │      │１８號          │０元      │元        │        │
├───┼─────┼───┼────────┼─────┼─────┼────┤
│８２  │同上      │同上  │ＮＸ１０８７６０│１６１９０│８０９５０│同上    │
│      │          │      │２０號          │００元    │元        │        │
├───┼─────┼───┼────────┼─────┼─────┼────┤
│８３  │同上      │同上  │ＮＸ１０８７６０│１５５７０│７７８５０│同上    │
│      │          │      │２３號          │００元    │元        │        │
├───┼─────┼───┼────────┼─────┼─────┼────┤
│８４  │同上      │同上  │ＮＺ１０８７６０│１１５００│５７５００│同上    │
│      │          │      │２２號          │００元    │元        │        │
├───┼─────┼───┼────────┼─────┼─────┼────┤
│８５  │同上      │９１年│ＮＸ１０８７６０│１７４５０│８７２５０│同上    │
│      │          │８月  │２５號          │００元    │元        │        │
├───┼─────┼───┼────────┼─────┼─────┼────┤
│８６  │同上      │同上  │ＮＸ１０８７６０│１２２８０│６１４００│同上    │
│      │          │      │３１號          │００元    │元        │        │
├───┼─────┼───┼────────┼─────┼─────┼────┤
│８７  │同上      │同上  │ＮＸ１０８７６０│８４７００│４２３５０│同上    │
│      │          │      │３４號          │０元      │元        │        │
├───┼─────┼───┼────────┼─────┼─────┼────┤
│８８  │同上      │同上  │ＮＸ１０８７６０│１６２９０│８１４５０│同上    │
│      │          │      │３８號          │００元    │元        │        │
├───┼─────┼───┼────────┼─────┼─────┼────┤
│８９  │同上      │同上  │ＮＸ１０８７６０│８９３００│４４６５０│同上    │
│      │          │      │４１號          │０元      │元        │        │
├───┼─────┼───┼────────┼─────┼─────┼────┤
│９０  │同上      │同上  │ＮＸ１０８７６０│７５０００│３７５００│同上    │
│      │          │      │４３號          │０元      │元        │        │
├───┼─────┼───┼────────┼─────┼─────┼────┤
│９１  │同上      │同上  │ＮＸ１０８７６０│６７０００│３３５００│同上    │
│      │          │      │４５號          │０元      │元        │        │
├───┼─────┼───┼────────┼─────┼─────┼────┤
│９２  │同上      │同上  │ＮＸ１０８７６０│８００００│４００００│同上    │
│      │          │      │４８號          │０元      │元        │        │
├───┼─────┼───┼────────┼─────┼─────┼────┤
│９３  │武帝國際企│９１年│ＭＹ１０９８７８│３９８５０│１９９２５│臺北市國│
│      │業公司    │５月  │６６號          │０元      │元        │稅局松山│
│      │          │      │                │          │          │稽徵所  │
├───┼─────┼───┼────────┼─────┼─────┼────┤
│９４  │森林電子有│９１年│ＮＸ１０８７５９│３７８４３│１８９２２│臺北市國│
│      │限公司    │７月  │５０號          │０元      │元        │稅局文山│
│      │          │      │                │          │          │稽徵所  │
├───┼─────┼───┼────────┼─────┼─────┼────┤
│９５  │米可國際科│９１年│ＮＸ１０８７５９│２２０００│１１０００│臺北市國│
│      │技有限公司│７月  │６８號          │０元      │元        │稅局大安│
│      │          │      │                │          │          │稽徵所  │
├───┼─────┼───┼────────┼─────┼─────┼────┤
│９６  │同上      │９１年│ＰＷ１０８４８６│７４０７１│３７０３６│同上    │
│      │          │９月  │００號          │３元      │元        │        │
├───┼─────┼───┼────────┼─────┼─────┼────┤
│９７  │同上      │同上  │ＰＷ１０８４８６│６１２２５│３０６１２│同上    │
│      │          │      │０２號          │５元      │元        │        │
├───┼─────┼───┼────────┼─────┼─────┼────┤
│９８  │誌弘實業有│９１年│ＰＷ１０８７７６│３１０００│１５５００│同上    │
│      │限公司    │９月  │０１號          │０元      │元        │        │
├───┼─────┼───┼────────┼─────┼─────┼────┤
│９９  │證譽實業有│同上  │ＰＷ１０８４８６│８４６００│４２３００│同上    │
│      │限公司    │      │３７號          │０元      │元        │        │
├───┼─────┼───┼────────┼─────┼─────┼────┤
│１００│同上      │９１年│ＰＷ１０８４８６│８４９９４│４２４９７│同上    │
│      │          │１０月│４３號          │８元      │元        │        │
│      │          │      │                │          │          │        │
├───┼─────┼───┼────────┼─────┼─────┼────┤
│１０１│環益實業有│９１年│ＱＶ１０６８５７│１７６５０│８８２５０│同上    │
│      │限公司    │１１月│５０號          │００元    │元        │        │
│      │          │      │                │          │          │        │
├───┼─────┼───┼────────┼─────┼─────┼────┤
│１０２│同上      │同上  │ＱＶ１０６８５７│１０６６５│５３３２９│同上    │
│      │          │      │５２號          │７１元    │元        │        │
│      │          │      │                │          │          │        │
├───┼─────┼───┼────────┼─────┼─────┼────┤
│１０３│同上      │同上  │ＱＶ１０６８５７│１６３５０│８１７５０│同上    │
│      │          │      │５３號          │００元    │元        │        │
├───┼─────┼───┼────────┼─────┼─────┼────┤
│１０４│同上      │同上  │ＱＶ１０６８５７│１０５１５│５２５７５│同上    │
│      │          │      │５９號          │００元    │元        │        │
├───┼─────┼───┼────────┼─────┼─────┼────┤
│１０５│同上      │同上  │ＱＶ１０６８５７│１７５００│８７５００│同上    │
│      │          │      │６４號          │００元    │元        │        │
├───┼─────┼───┼────────┼─────┼─────┼────┤
│１０６│同上      │同上  │ＱＶ１０６８５７│１０６０５│５３０２５│同上    │
│      │          │      │６６號          │００元    │元        │        │
├───┼─────┼───┼────────┼─────┼─────┼────┤
│１０７│同上      │同上  │ＱＶ１０６８５７│１２９９４│６４９７０│同上    │
│      │          │      │７６號          │００元    │元        │        │
├───┼─────┼───┼────────┼─────┼─────┼────┤
│１０８│同上      │同上  │ＱＶ１０６８５７│２８０００│１４０００│同上    │
│      │          │      │７９號          │００元    │０元      │        │
├───┼─────┼───┼────────┼─────┼─────┼────┤
│１０９│同上      │同上  │ＱＶ１０６８５７│１３９３５│６９６７５│同上    │
│      │          │      │８２號          │００元    │元        │        │
├───┼─────┼───┼────────┼─────┼─────┼────┤
│１１０│同上      │同上  │ＱＶ１０６８５７│１２０３３│６０１６９│同上    │
│      │          │      │８８號          │７６元    │元        │        │
├───┼─────┼───┼────────┼─────┼─────┼────┤
│１１１│天勝實業有│９１年│ＰＷ１０８７７６│１７６３０│８８１５０│臺北市國│
│      │限公司    │９月  │１１號          │００元    │元        │稅局大安│
│      │          │      │                │          │          │稽徵所  │
├───┼─────┼───┼────────┼─────┼─────┼────┤
│１１２│同上      │同上  │ＰＷ１０８７７６│１７６３０│８８１５０│同上    │
│      │          │      │１４號          │００元    │元        │        │
├───┼─────┼───┼────────┼─────┼─────┼────┤
│１１３│同上      │同上  │ＰＷ１０８７７６│１７６３０│８８１５０│同上    │
│      │          │      │１６號          │００元    │元        │        │
├───┼─────┼───┼────────┼─────┼─────┼────┤
│１１４│同上      │同上  │ＰＷ１０８７７６│１７６３０│８８１５０│同上    │
│      │          │      │１８號          │００元    │元        │        │
├───┼─────┼───┼────────┼─────┼─────┼────┤
│１１５│同上      │同上  │ＰＷ１０８７７６│１７６３０│８８１５０│同上    │
│      │          │      │２１號          │００元    │元        │        │
├───┼─────┼───┼────────┼─────┼─────┼────┤
│１１６│同上      │同上  │ＰＷ１０８７７６│１７６３０│８８１５０│同上    │
│      │          │      │２３號          │００元    │元        │        │
├───┼─────┼───┼────────┼─────┼─────┼────┤
│１１７│同上      │同上  │ＰＷ１０８７７６│１７６３０│８８１５０│同上    │
│      │          │      │２４號          │００元    │元        │        │
├───┼─────┼───┼────────┼─────┼─────┼────┤
│１１８│同上      │９１年│ＰＷ１０８４８６│１２１７４│６０８７３│同上    │
│      │          │１０月│２７號          │６０元    │元        │        │
├───┼─────┼───┼────────┼─────┼─────┼────┤
│１１９│同上      │同上  │ＰＷ１０８４８６│１８８６０│９４３００│同上    │
│      │          │      │３１號          │００元    │元        │        │
├───┼─────┼───┼────────┼─────┼─────┼────┤
│１２０│同上      │同上  │ＰＷ１０８４８６│１１６２８│５８１４３│同上    │
│      │          │      │３２號          │５０元    │元        │        │
├───┼─────┼───┼────────┼─────┼─────┼────┤
│１２１│同上      │同上  │ＰＷ１０８４８６│１２５４６│６２７３０│同上    │
│      │          │      │３３號          │００元    │元        │        │
├───┼─────┼───┼────────┼─────┼─────┼────┤
│１２２│同上      │同上  │ＰＷ１０８４８６│１０８７７│５４３８９│同上    │
│      │          │      │４０號          │７５元    │元        │        │
├───┼─────┼───┼────────┼─────┼─────┼────┤
│１２３│同上      │同上  │ＰＷ１０８７７６│１７６４０│８８２００│同上    │
│      │          │      │２８號          │００元    │元        │        │
├───┼─────┼───┼────────┼─────┼─────┼────┤
│１２４│同上      │同上  │ＰＷ１０８７７６│１７６４０│８８２００│同上    │
│      │          │      │３１號          │００元    │元        │        │
├───┼─────┼───┼────────┼─────┼─────┼────┤
│１２５│同上      │同上  │ＰＷ１０８７７６│１７６４０│８８２００│同上    │
│      │          │      │３４號          │００元    │元        │        │
├───┼─────┼───┼────────┼─────┼─────┼────┤
│１２６│同上      │同上  │ＰＷ１０８７７６│１７６４０│８８２００│同上    │
│      │          │      │３７號          │００元    │元        │        │
├───┼─────┼───┼────────┼─────┼─────┼────┤
│１２７│同上      │同上  │ＰＷ１０８７７６│２１２００│１０６００│同上    │
│      │          │      │４７號          │００元    │０元      │        │
├───┼─────┼───┼────────┼─────┼─────┼────┤
│１２８│同上      │９１年│ＱＶ１０６８５７│２３０００│１１５００│同上    │
│      │          │１２月│１５號          │００元    │０元      │        │
├───┼─────┼───┼────────┼─────┼─────┼────┤
│１２９│同上      │同上  │ＱＶ１０６８５７│２４５５０│１２２７５│同上    │
│      │          │      │１８號          │００元    │０元      │        │
├───┼─────┼───┼────────┼─────┼─────┼────┤
│１３０│同上      │同上  │ＱＶ１０６８５７│２２０００│１１０００│同上    │
│      │          │      │２１號          │００元    │０元      │        │
├───┼─────┼───┼────────┼─────┼─────┼────┤
│１３１│同上      │同上  │ＱＶ１０６８５７│１８４００│９２０００│同上    │
│      │          │      │２６號          │００元    │元        │        │
├───┼─────┼───┼────────┼─────┼─────┼────┤
│１３２│同上      │同上  │ＱＶ１０６８５７│１１９００│５９５００│同上    │
│      │          │      │３１號          │００元    │元        │        │
├───┼─────┼───┼────────┼─────┼─────┼────┤
│１３３│同上      │同上  │ＱＶ１０６８５７│１６５００│８２５００│同上    │
│      │          │      │３６號          │００元    │元        │        │
├───┼─────┼───┼────────┼─────┼─────┼────┤
│１３４│福如特區股│９１年│ＱＶ１０６７１２│１０５００│５２５００│同上    │
│      │份有限公司│１１月│５１號          │００元    │元        │        │
├───┼─────┼───┼────────┼─────┼─────┼────┤
│１３５│同上      │９１年│ＱＸ１０６８５７│１０５００│５２５００│同上    │
│      │          │１２月│００號          │００元    │元        │        │
├───┼─────┼───┼────────┼─────┼─────┼────┤
│１３６│大宇宙開發│９１年│ＰＷ１０８７７６│１６５００│８２５０元│臺北市國│
│      │有限公司  │９月  │７２號          │０元      │          │稅局大安│
│      │          │      │                │          │          │稽徵所  │
├───┼─────┼───┼────────┼─────┼─────┼────┤
│１３７│訊立廣告事│９１年│ＰＷ１０８７７６│３５０００│１７５００│臺北市國│
│      │業有限公司│１０月│３８號          │０元      │元        │稅局中正│
│      │（起訴書誤│      │                │          │          │稽徵所  │
│      │載為迅立事│      │                │          │          │        │
│      │業有限公司│      │                │          │          │        │
│      │）        │      │                │          │          │        │
├───┼─────┼───┼────────┼─────┼─────┼────┤
│１３８│長期有限公│９１年│ＰＷ１０８７７６│７８５００│３９２５０│臺北市國│
│      │司        │１０月│１５號          │０元      │元        │稅局中北│
│      │          │      │                │          │          │稽徵所  │
├───┼─────┼───┼────────┼─────┼─────┼────┤
│１３９│同上      │同上  │ＰＷ１０８７７６│７８５００│３９２５０│同上    │
│      │          │      │２０號          │０元      │元        │        │
├───┼─────┼───┼────────┼─────┼─────┼────┤
│１４０│同上      │同上  │ＰＷ１０８７７６│７８５００│３９２５０│同上    │
│      │          │      │２９號          │０元      │元        │        │
├───┼─────┼───┼────────┼─────┼─────┼────┤
│１４１│蕾艨傳播發│９１年│ＮＸ１０８７５９│１００００│５０００元│北區國  │
│      │行事業有限│８月  │７９號          │０元      │          │稅局    │
│      │公司      │      │                │          │          │        │
├───┼─────┼───┼────────┼─────┼─────┼────┤
│１４２│景沛實業有│９１年│ＰＷ１０８７７６│６７５００│３３７５０│臺北市國│
│      │限公司    │９月  │０２號          │０元      │元        │稅局中南│
│      │          │      │                │          │          │稽徵所  │
├───┼─────┼───┼────────┼─────┼─────┼────┤
│１４３│同上      │同上  │ＰＷ１０８７７６│６７５００│３３７５０│同上    │
│      │          │      │０３號          │０元      │元        │        │
├───┼─────┼───┼────────┼─────┼─────┼────┤
│１４４│同上      │同上  │ＰＷ１０８７７６│６７５００│３３７５０│同上    │
│      │          │      │０６號          │０元      │元        │        │
├───┼─────┼───┼────────┼─────┼─────┼────┤
│１４５│同上      │同上  │ＰＷ１０８７７６│６７５００│３３７５０│同上    │
│      │          │      │０８號          │０元      │元        │        │
├───┼─────┼───┼────────┼─────┼─────┼────┤
│１４６│同上      │同上  │ＰＷ１０８７７６│６７５００│３３７５０│同上    │
│      │          │      │０９號          │０元      │元        │        │
├───┼─────┼───┼────────┼─────┼─────┼────┤
│１４７│霓奧國際有│９１年│ＱＶ１０６８５７│３４０７６│１７０３８│同上    │
│      │限公司    │１１月│５５號          │０元      │元        │        │
├───┼─────┼───┼────────┼─────┼─────┼────┤
│１４８│同上      │９１年│ＱＶ１０６８５７│５００００│２５０００│同上    │
│      │          │１２月│１９號          │０元      │元        │        │
├───┼─────┼───┼────────┼─────┼─────┼────┤
│１４９│拓建建設有│９１年│ＮＸ１０８７５９│３００００│１５０００│中區國稅│
│      │限公司    │７月  │５５號          │０元      │元        │局臺中市│
│      │          │      │                │          │          │分局    │
├───┼─────┼───┼────────┼─────┼─────┼────┤
│１５０│同上      │同上  │ＮＸ１０８７５９│２５０００│１２５００│同上    │
│      │          │      │５７號          │０元      │元        │        │
├───┼─────┼───┼────────┼─────┼─────┼────┤
│１５１│同上      │同上  │ＮＸ１０８７５９│２５０００│１２５００│同上    │
│      │          │      │６２號          │０元      │元        │        │
├───┼─────┼───┼────────┼─────┼─────┼────┤
│１５２│同上      │同上  │ＮＸ１０８７５９│３００００│１５０００│同上    │
│      │          │      │６７號          │０元      │元        │        │
├───┼─────┼───┼────────┼─────┼─────┼────┤
│１５３│大唐鋼鐵有│９１年│ＰＷ１０８７７６│８８５００│４４２５０│高雄市國│
│      │限公司    │９月  │５８號          │０元      │元        │稅局苓雅│
│      │          │      │                │          │          │稽徵所  │
├───┼─────┼───┼────────┼─────┼─────┼────┤
│１５４│同上      │同上  │ＰＷ１０８７７６│８８５００│４４２５０│同上    │
│      │          │      │６２號          │０元      │元        │        │
├───┼─────┼───┼────────┼─────┼─────┼────┤
│１５５│同上      │同上  │ＰＷ１０８７７６│８８５００│４４２５０│同上    │
│      │          │      │７４號          │０元      │元        │        │
├───┼─────┼───┼────────┼─────┼─────┼────┤
│１５６│同上      │同上  │ＰＷ１０８７７６│８７９７１│４３９８６│同上    │
│      │          │      │７６號          │０元      │元        │        │
├───┼─────┼───┼────────┼─────┼─────┼────┤
│１５７│同上      │９１年│ＰＷ１０８７７６│８８５００│４４２５０│同上    │
│      │          │１０月│７８號          │０元      │元        │        │
├───┼─────┼───┼────────┼─────┼─────┼────┤
│１５８│同上      │同上  │ＰＷ１０８７７６│８７９７１│４３９８６│同上    │
│      │          │      │７９號          │０元      │元        │        │
├───┼─────┼───┼────────┼─────┼─────┼────┤
│１５９│同上      │同上  │ＰＷ１０８７７６│８８５００│４４２５０│同上    │
│      │          │      │８０號          │０元      │元        │        │
├───┼─────┼───┼────────┼─────┼─────┼────┤
│１６０│同上      │同上  │ＰＷ１０８７７６│４８８６７│２４４３４│同上    │
│      │          │      │８１號          │０元      │元        │        │
├───┼─────┼───┼────────┼─────┼─────┼────┤
│１６１│同上      │同上  │ＰＷ１０８７７６│８８５００│４４２５０│同上    │
│      │          │      │８２號          │０元      │元        │        │
├───┼─────┼───┼────────┼─────┼─────┼────┤
│１６２│同上      │同上  │ＰＷ１０８７７６│８７９７１│４３９８６│同上    │
│      │          │      │８３號          │０元      │元        │        │
├───┼─────┼───┼────────┼─────┼─────┼────┤
│１６３│同上      │同上  │ＰＷ１０８７７６│８８５００│４４２５０│同上    │
│      │          │      │８８號          │０元      │元        │        │
├───┼─────┼───┼────────┼─────┼─────┼────┤
│１６４│同上      │同上  │ＰＷ１０８７７６│１３７１４│６８５７１│同上    │
│      │          │      │９１號          │１６元    │元        │        │
├───┼─────┼───┼────────┼─────┼─────┼────┤
│１６５│同上      │同上  │ＰＷ１０８７７６│８７９７１│４３９８６│同上    │
│      │          │      │９２號          │０元      │元        │        │
├───┼─────┼───┼────────┼─────┼─────┼────┤
│１６６│同上      │同上  │ＰＷ１０８７７６│８７９７１│４３９８６│同上    │
│      │          │      │９３號          │０元      │元        │        │
├───┼─────┼───┼────────┼─────┼─────┼────┤
│１６７│同上      │同上  │ＰＷ１０８７７６│８７９７１│４３９８６│同上    │
│      │          │      │９４號          │０元      │元        │        │
├───┼─────┼───┼────────┼─────┼─────┼────┤
│１６８│同上      │同上  │ＰＷ１０８７７６│８７９７１│４３９８６│同上    │
│      │          │      │９６號          │０元      │元        │        │
├───┼─────┼───┼────────┼─────┼─────┼────┤
│１６９│同上      │同上  │ＰＷ１０８７７６│１０９９７│５４９８６│同上    │
│      │          │      │９７號          │２１元    │元        │        │
├───┼─────┼───┼────────┼─────┼─────┼────┤
│１７０│同上      │同上  │ＰＷ１０８７７６│８３０２９│４１５１５│同上    │
│      │          │      │９８號          │４元      │元        │        │
├───┼─────┼───┼────────┼─────┼─────┼────┤
│１７１│同上      │同上  │ＰＷ１０８７７６│９２３１８│４６１５９│同上    │
│      │          │      │９９號          │５元      │元        │        │
├───┼─────┼───┼────────┼─────┼─────┼────┤
│１７２│同上      │９１年│ＱＶ１０６７１２│１０６２０│５３１００│同上    │
│      │          │１１月│５０號          │００元    │元        │        │
├───┼─────┼───┼────────┼─────┼─────┼────┤
│１７３│同上      │同上  │ＱＶ１０６７１２│１１５５９│５７７９７│同上    │
│      │          │      │５４號          │３０元    │元        │        │
├───┼─────┼───┼────────┼─────┼─────┼────┤
│１７４│同上      │同上  │ＱＶ１０６７１２│９７３５０│４８６７５│同上    │
│      │          │      │５９號          │０元      │元        │        │
├───┼─────┼───┼────────┼─────┼─────┼────┤
│１７５│鉅晟工程行│９１年│ＰＷ１０８４８６│８５５００│４２７５０│同上    │
│      │          │９月  │０６號          │０元      │元        │        │
├───┼─────┼───┼────────┼─────┼─────┼────┤
│１７６│同上      │同上  │ＰＷ１０８４８６│４４９１５│２２４５８│同上    │
│      │          │      │２０號          │０元      │元        │        │
├───┼─────┼───┼────────┼─────┼─────┼────┤
│１７７│同上      │９１年│ＰＷ１０８４８６│１５１９８│７５９９０│同上    │
│      │          │１０月│２３號          │００元    │元        │        │
├───┼─────┼───┼────────┼─────┼─────┼────┤
│１７８│同上      │同上  │ＰＷ１０８４８６│１９４６０│９７３００│同上    │
│      │          │      │２５號          │００元    │元        │        │
├───┼─────┼───┼────────┼─────┼─────┼────┤
│１７９│同上      │同上  │ＰＷ１０８４８６│８５５００│４２７５０│同上    │
│      │          │      │２８號          │０元      │元        │        │
├───┼─────┼───┼────────┼─────┼─────┼────┤
│１８０│同上      │同上  │ＰＷ１０８４８６│１１２５０│５６２５０│同上    │
│      │          │      │３０號          │００元    │元        │        │
├───┼─────┼───┼────────┼─────┼─────┼────┤
│１８１│高營造有│９１年│ＰＷ１０８４８６│５１０００│２５５００│高雄市國│
│      │限公司    │９月  │０７號          │０元      │元        │稅局鼓山│
│      │          │      │                │          │          │稽徵所  │
├───┼─────┼───┼────────┼─────┼─────┼────┤
│１８２│資順企業社│９１年│ＭＹ１０９８７８│２５０００│１２５００│高雄市國│
│      │          │５月  │５６號          │０元      │元        │稅局前鎮│
│      │          │      │                │          │          │稽徵所  │
├───┼─────┼───┼────────┼─────┼─────┼────┤
│１８３│聚詠實業有│９１年│ＰＷ１０８４８６│８８２００│４４１００│高雄市國│
│      │限公司    │９月  │０８號          │３元      │元        │稅局三民│
│      │          │      │                │          │          │稽徵所  │
├───┼─────┼───┼────────┼─────┼─────┼────┤
│１８４│同上      │同上  │ＰＷ１０８４８６│９０９４４│４５４７２│同上    │
│      │          │      │０９號          │０元      │元        │        │
├───┼─────┼───┼────────┼─────┼─────┼────┤
│１８５│同上      │同上  │ＰＷ１０８４８６│８８２００│４４１００│同上    │
│      │          │      │１０號          │３元      │元        │        │
├───┼─────┼───┼────────┼─────┼─────┼────┤
│１８６│同上      │同上  │ＰＷ１０８４８６│９０９４４│４５４７２│同上    │
│      │          │      │１１號          │０元      │元        │        │
├───┼─────┼───┼────────┼─────┼─────┼────┤
│１８７│同上      │同上  │ＰＷ１０８４８６│８６２４０│４３１２０│同上    │
│      │          │      │１２號（起訴書誤│０元      │元        │        │
│      │          │      │載為ＰＷ１０８７│          │          │        │
│      │          │      │７６１２號）    │          │          │        │
├───┼─────┼───┼────────┼─────┼─────┼────┤
│１８８│同上      │９１年│ＰＷ１０８４８６│８６２４０│４３１２０│同上    │
│      │          │１０月│１３號          │０元      │元        │        │
├───┼─────┼───┼────────┼─────┼─────┼────┤
│１８９│同上      │同上  │ＰＷ１０８４８６│８６２４０│４３１２０│同上    │
│      │          │      │１４號          │０元      │元        │        │
├───┼─────┼───┼────────┼─────┼─────┼────┤
│１９０│同上      │同上  │ＰＷ１０８４８６│８８２００│４４１００│同上    │
│      │          │      │１５號          │３元      │元        │        │
├───┼─────┼───┼────────┼─────┼─────┼────┤
│１９１│同上      │同上  │ＰＷ１０８４８６│９０９４４│４５４７２│同上    │
│      │          │      │１６號（起訴書誤│０元      │元        │        │
│      │          │      │載為ＰＷ１０８７│          │          │        │
│      │          │      │７６１６號）    │          │          │        │
├───┼─────┼───┼────────┼─────┼─────┼────┤
│１９２│同上      │同上  │ＰＷ１０８４８６│８６２４０│４３１２０│同上    │
│      │          │      │１７號          │０元      │元        │        │
├───┼─────┼───┼────────┼─────┼─────┼────┤
│１９３│恩威實業有│９１年│ＭＹ１０９８７８│８０３５１│４０１７６│北區國稅│
│      │限公司    │５月  │７０號          │５元      │元        │局新店稽│
│      │          │      │                │          │          │徵所    │
├───┼─────┼───┼────────┼─────┼─────┼────┤
│１９４│長杶企業有│９１年│ＮＸ１０８７６０│２９３４３│１４６７２│同上    │
│      │限公司    │７月２│１９號          │６元      │元        │        │
│      │          │８日  │                │          │          │        │
├───┼─────┼───┼────────┼─────┼─────┼────┤
│１９５│強鈉國際工│９１年│ＭＹ１０９８７８│１０２８６│５１４３２│北區國稅│
│      │程有限公司│５月  │５２號          │３２元    │元        │局新莊稽│
│      │          │      │                │          │          │徵所    │
├───┼─────┼───┼────────┼─────┼─────┼────┤
│１９６│同上      │同上  │ＭＹ１０９８７８│５９５７６│２９７８８│同上    │
│      │          │      │６２號          │５元      │元        │        │
├───┼─────┼───┼────────┼─────┼─────┼────┤
│１９７│同上      │９１年│ＭＹ１０９８７８│８２８６７│４１４３４│同上    │
│      │          │６月  │７３號          │８元      │元        │        │
├───┼─────┼───┼────────┼─────┼─────┼────┤
│１９８│同上      │同上  │ＭＹ１０９８７８│５４０３７│２７０１９│同上    │
│      │          │      │８１號          │９元      │元        │        │
├───┼─────┼───┼────────┼─────┼─────┼────┤
│１９９│昱揚設計工│９１年│ＮＸ１０８７６０│９３３６６│４６６８元│北區國稅│
│      │程有限公司│７月  │０２號          │元        │          │局宜蘭縣│
│      │          │      │                │          │          │分局    │
├───┼─────┼───┼────────┼─────┼─────┼────┤
│２００│同上      │同上  │ＮＸ１０８７６０│７３５３０│３６７６５│同上    │
│      │          │      │０６號          │０元      │元        │        │
├───┼─────┼───┼────────┼─────┼─────┼────┤
│２０１│同上      │同上  │ＮＸ１０８７６０│６１７５０│３０８７５│同上    │
│      │          │      │０７號          │０元      │元        │        │
├───┼─────┼───┼────────┼─────┼─────┼────┤
│２０２│同上      │同上  │ＮＸ１０８７６０│７６０００│３８０００│同上    │
│      │          │      │１０號          │０元      │元        │        │
├───┼─────┼───┼────────┼─────┼─────┼────┤
│２０３│同上      │同上  │ＮＸ１０８７６０│７６０００│３８０００│同上    │
│      │          │      │１３號          │０元      │元        │        │
├───┼─────┼───┼────────┼─────┼─────┼────┤
│２０４│同上      │同上  │ＮＸ１０８７６０│７６０００│３８０００│同上    │
│      │          │      │１４號          │０元      │元        │        │
├───┼─────┼───┼────────┼─────┼─────┼────┤
│２０５│同上      │同上  │ＮＸ１０８７６０│５１３００│２５６５０│同上    │
│      │          │      │１５號          │０元      │元        │        │
├───┼─────┼───┼────────┼─────┼─────┼────┤
│２０６│同上      │同上  │ＮＸ１０８７６０│８１０００│４０５００│同上    │
│      │          │      │１６號          │０元      │元        │        │
├───┼─────┼───┼────────┼─────┼─────┼────┤
│２０７│同上      │同上  │ＮＸ１０８７６０│８３５４５│４１７７３│同上    │
│      │          │      │１７號          │８元      │元        │        │
├───┼─────┼───┼────────┼─────┼─────┼────┤
│２０８│同上      │９１年│ＮＸ１０８７６０│５９８９７│２９９４９│同上    │
│      │          │８月  │３３號          │５元      │元        │        │
├───┼─────┼───┼────────┼─────┼─────┼────┤
│２０９│同上      │同上  │ＮＸ１０８７６０│６１７４０│３０８７０│同上    │
│      │          │      │３５號          │５元      │元        │        │
├───┼─────┼───┼────────┼─────┼─────┼────┤
│２１０│同上      │同上  │ＮＸ１０８７６０│５３５３４│２６７６７│同上    │
│      │          │      │３６號          │４元      │元        │        │
├───┼─────┼───┼────────┼─────┼─────┼────┤
│２１１│同上      │同上  │ＮＸ１０８７６０│３２４９０│１６２４５│同上    │
│      │          │      │３７號          │０元      │元        │        │
├───┼─────┼───┼────────┼─────┼─────┼────┤
│２１２│同上      │同上  │ＮＸ１０８７６０│４４２３２│２２１１６│同上    │
│      │          │      │３９號          │０元      │元        │        │
├───┼─────┼───┼────────┼─────┼─────┼────┤
│２１３│同上      │同上  │ＮＸ１０８７６０│１２３５０│６１７５元│同上    │
│      │          │      │４０號          │０元      │          │        │
├───┼─────┼───┼────────┼─────┼─────┼────┤
│２１４│同上      │同上  │ＮＸ１０８７６０│６３３３３│３１６６７│同上    │
│      │          │      │４２號          │４元      │元        │        │
├───┼─────┼───┼────────┼─────┼─────┼────┤
│２１５│同上      │９１年│ＰＷ１０８７７６│１７８６０│８９３００│同上    │
│      │          │９月２│０４號          │００元    │元        │        │
│      │          │０日  │                │          │          │        │
├───┼─────┼───┼────────┼─────┼─────┼────┤
│２１６│同上      │同上月│ＰＷ１０８７７６│２０１４０│１００７０│同上    │
│      │          │２８日│０７號          │００元    │０元      │        │
├───┼─────┼───┼────────┼─────┼─────┼────┤
│２１７│同上      │同上  │ＰＷ１０８７７６│６００００│３００００│同上    │
│      │          │      │１２號          │０元      │元        │        │
├───┼─────┼───┼────────┼─────┼─────┼────┤
│２１８│同上      │同上  │ＰＷ１０８７７６│６００００│３００００│同上    │
│      │          │      │３６號          │０元      │元        │        │
├───┼─────┼───┼────────┼─────┼─────┼────┤
│２１９│同上      │９１年│ＰＷ１０８７７６│１３１７０│６５８５０│同上    │
│      │          │１０月│１３號          │００元    │元        │        │
│      │          │１１日│                │          │          │        │
├───┼─────┼───┼────────┼─────┼─────┼────┤
│２２０│同上      │同上月│ＰＷ１０８７７６│１２３２０│６１６０５│同上    │
│      │          │１２日│１７號          │９５元    │元        │        │
├───┼─────┼───┼────────┼─────┼─────┼────┤
│２２１│同上      │同上月│ＰＷ１０８７７６│８８００６│４４００３│同上    │
│      │          │１３日│２６號          │５元      │元        │        │
├───┼─────┼───┼────────┼─────┼─────┼────┤
│２２２│同上      │同上月│ＰＷ１０８７７６│６３３６４│３１６８２│同上    │
│      │          │１５日│３２號          │８元      │元        │        │
├───┼─────┼───┼────────┼─────┼─────┼────┤
│２２３│同上      │同上月│ＰＷ１０８７７６│７００００│３５０００│同上    │
│      │          │３１日│４９號          │０元      │元        │        │
├───┼─────┼───┼────────┼─────┼─────┼────┤
│２２４│德法國際有│９１年│ＮＸ１０８７５９│６８０００│３４０００│中區國稅│
│      │限公司    │７月  │７３號          │０元      │元        │局大屯稽│
│      │          │      │                │          │          │徵      │
├───┼─────┼───┼────────┼─────┼─────┼────┤
│２２５│同上      │同上  │ＮＸ１０８７６０│９０３００│４５１５０│同上    │
│      │          │      │２１號          │０元      │元        │        │
├───┼─────┼───┼────────┼─────┼─────┼────┤
│２２６│同上      │９１年│ＮＸ１０８７５９│７８５００│３９２５０│同上    │
│      │          │８月  │８５號          │０元      │元        │        │
├───┼─────┼───┼────────┼─────┼─────┼────┤
│２２７│同上      │同上  │ＮＸ１０８７５９│８９２００│４４６００│同上    │
│      │          │      │８７號          │０元      │元        │        │
├───┼─────┼───┼────────┼─────┼─────┼────┤
│２２８│同上      │同上  │ＮＸ１０８７５９│８０９００│４０４５０│同上    │
│      │          │      │８９號          │０元      │元        │        │
├───┼─────┼───┼────────┼─────┼─────┼────┤
│２２９│同上      │同上  │ＮＸ１０８７５９│７９６００│３９８００│同上    │
│      │          │      │９１號          │０元      │元        │        │
├───┼─────┼───┼────────┼─────┼─────┼────┤
│２３０│同上      │同上  │ＮＸ１０８７６０│１９５００│９７５０元│同上    │
│      │          │      │４４號          │０元      │          │        │
├───┼─────┼───┼────────┼─────┼─────┼────┤
│２３１│同上      │９１年│ＱＶ１０６８５７│８００００│４００００│同上    │
│      │          │１２月│１７號          │０元（起訴│元        │        │
│      │          │      │                │書誤載８０│          │        │
│      │          │      │                │０００元）│          │        │
├───┼─────┼───┼────────┼─────┼─────┼────┤
│２３２│展暉土木包│９１年│ＮＸ１０８７５９│１００００│５０００元│南區國稅│
│      │工業      │７月  │７７號          │０元      │          │局岡山稽│
│      │          │      │                │          │          │徵所    │
├───┼─────┼───┼────────┼─────┼─────┼────┤
│２３３│久慶土木包│同上  │ＮＸ１０８７５９│１３０００│６５００元│同上    │
│      │工業      │      │７６號          │０元      │          │        │
├───┼─────┼───┼────────┼─────┼─────┼────┤
│２３４│振義企業有│９１年│ＰＷ３３３６５８│７６２元  │３８元    │北區國稅│
│      │限公司    │１０月│８０號          │          │          │局花蓮縣│
│      │          │      │                │          │          │分局    │
└───┴─────┴───┴────────┴─────┴─────┴────┘
 附表二：
┌──┬─────┬─────┬────────┬───────┬──────┐
│編號│公司名稱  │開立日期  │發票號碼        │進項金額      │扣抵進項稅額│
├──┼─────┼─────┼────────┼───────┼──────┤
│１  │觀念維新國│９１年５月│ＮＡ５１１６８８│９８８７５０元│４９４３８元│
│    │際有限公司│１４日    │３６號          │              │            │
├──┼─────┼─────┼────────┼───────┼──────┤
│２  │同上      │同上月１６│ＮＡ５１１６８８│0000000│７８４００元│
│    │          │日        │３８號          │元            │            │
├──┼─────┼─────┼────────┼───────┼──────┤
│３  │同上      │同上月１７│ＮＡ５１１６８７│0000000│５４０７１元│
│    │          │日        │７５號          │元            │            │
├──┼─────┼─────┼────────┼───────┼──────┤
│４  │同上      │同上月１６│ＮＡ５１１６８８│0000000│６２８８８元│
│    │          │日        │３９號          │元            │            │
├──┼─────┼─────┼────────┼───────┼──────┤
│５  │同上      │同上月２８│ＮＡ５１１６８７│２８３７７０元│１４１８９元│
│    │          │日        │８１號          │              │            │
├──┼─────┼─────┼────────┼───────┼──────┤
│６  │同上      │９１年６月│ＮＡ５１１６８８│８９１００元  │４４５５０元│
│    │          │１１日    │６５號          │              │            │
├──┼─────┼─────┼────────┼───────┼──────┤
│７  │同上      │同上      │ＮＡ５１１６８８│0000000│６４８１０元│
│    │          │          │６４號          │元            │            │
├──┼─────┼─────┼────────┼───────┼──────┤
│８  │同上      │同上月１８│ＮＡ５１１６８８│８６２５００元│４３１２５元│
│    │          │日        │７７號          │              │            │
├──┼─────┼─────┼────────┼───────┼──────┤
│９  │同上      │同上月２０│ＮＡ５１１６８８│0000000│７８４００元│
│    │          │日        │８９號          │元            │            │
├──┼─────┼─────┼────────┼───────┼──────┤
│１０│同上      │同上      │ＮＡ５１１６８８│0000000│５５８７０元│
│    │          │          │８８號          │元            │            │
├──┼─────┼─────┼────────┼───────┼──────┤
│１１│同上      │同上月２７│ＮＡ５１１６８７│0000000│６４４４５元│
│    │          │日        │９８號          │元            │            │
├──┼─────┼─────┼────────┼───────┼──────┤
│１２│昊盛國際有│９１年５月│ＮＡ５２９１７７│0000000│１２０７８０│
│    │限公司    │２０日    │８５號          │元            │元          │
├──┼─────┼─────┼────────┼───────┼──────┤
│１３│同上      │同上月１４│ＮＡ５２９１７７│0000000│９２８７３元│
│    │          │日        │８０號          │元            │            │
├──┼─────┼─────┼────────┼───────┼──────┤
│１４│同上      │同上月２０│ＮＡ５２９１７７│0000000│６１６２７元│
│    │          │日        │８４號          │元            │            │
├──┼─────┼─────┼────────┼───────┼──────┤
│１５│同上      │９１年６月│ＮＡ５２９１７８│７３９３９９元│３６９７０元│
│    │          │６日      │３０號          │              │            │
├──┼─────┼─────┼────────┼───────┼──────┤
│１６│同上      │同上月３日│ＮＡ５２９１７７│0000000│６１６２７元│
│    │          │          │９５號          │元            │            │
├──┼─────┼─────┼────────┼───────┼──────┤
│１７│同上      │同上月６日│ＮＡ５２９１７７│0000000│８３１６０元│
│    │          │          │９９號          │元            │            │
├──┼─────┼─────┼────────┼───────┼──────┤
│１８│仁日有限公│９１年７月│ＮＸ２３９７３３│0000000│１５１７１５│
│    │司        │１日      │０２號          │元            │元          │
├──┼─────┼─────┼────────┼───────┼──────┤
│１９│同上      │同上月３日│ＮＸ２３９７３３│0000000│１５１９０６│
│    │          │          │０３號          │元            │元          │
├──┼─────┼─────┼────────┼───────┼──────┤
│２０│同上      │同上月５日│ＮＸ２３９７３３│0000000│１６１２６３│
│    │          │          │０５號          │元            │元          │
├──┼─────┼─────┼────────┼───────┼──────┤
│２１│同上      │同上月８日│ＮＸ２３９７３３│0000000│１６８１０６│
│    │          │          │０６號          │元            │元          │
├──┼─────┼─────┼────────┼───────┼──────┤
│２２│同上      │同上月１０│ＮＸ２３９７３３│0000000│１６２２４５│
│    │          │日        │０７號          │元            │元          │
├──┼─────┼─────┼────────┼───────┼──────┤
│２３│同上      │同上月１７│ＮＸ２３９７３３│0000000│１４９４０９│
│    │          │日        │１３號          │元            │元          │
├──┼─────┼─────┼────────┼───────┼──────┤
│２４│同上      │同上月１９│ＮＸ２３９７３３│0000000│１８４６５０│
│    │          │日        │１４號          │元            │元          │
├──┼─────┼─────┼────────┼───────┼──────┤
│２５│同上      │同上      │ＮＸ２３９７３３│0000000│１６３２３４│
│    │          │          │１５號          │元            │元          │
├──┼─────┼─────┼────────┼───────┼──────┤
│２６│同上      │同上月２８│ＮＸ２３９７３３│0000000│９４６７８元│
│    │          │日        │１９號          │元            │            │
├──┼─────┼─────┼────────┼───────┼──────┤
│２７│同上      │同上月３０│ＮＸ２３９７３３│0000000│１０００００│
│    │          │日        │２２號          │元            │元          │
├──┼─────┼─────┼────────┼───────┼──────┤
│２８│同上      │同上月２９│ＮＸ２３９７３３│0000000│１２４１８８│
│    │          │日        │２０號          │元            │元          │
├──┼─────┼─────┼────────┼───────┼──────┤
│２９│同上      │同上月２６│ＮＸ２３９７３３│0000000│１７１３３５│
│    │          │日        │１７號          │元            │元          │
├──┼─────┼─────┼────────┼───────┼──────┤
│３０│同上      │同上月２７│ＮＸ２３９７３３│0000000│１１３５５４│
│    │          │日        │１８號          │元            │元          │
├──┼─────┼─────┼────────┼───────┼──────┤
│３１│同上      │同上月3０ │ＮＸ２３９７３３│0000000│１３６３１５│
│    │          │日        │２４號          │元            │元          │
├──┼─────┼─────┼────────┼───────┼──────┤
│３２│同上      │同上月３１│ＮＸ２３９７３３│0000000│１４７８４０│
│    │          │日        │２５號          │元            │元          │
├──┼─────┼─────┼────────┼───────┼──────┤
│３３│同上      │９１年８月│ＮＸ２３９７３３│0000000│１５４２２５│
│    │          │１日      │２６號          │元            │元          │
├──┼─────┼─────┼────────┼───────┼──────┤
│３４│同上      │同上月２日│ＮＸ２３９７３３│0000000│１３０７６０│
│    │          │          │３０號          │元            │元          │
├──┼─────┼─────┼────────┼───────┼──────┤
│３５│同上      │同上月５日│ＮＸ２３９７３３│0000000│１３２９５８│
│    │          │          │３２號          │元            │元          │
├──┼─────┼─────┼────────┼───────┼──────┤
│３６│寶峰企業社│９１年９月│ＰＹ４１７９５５│0000000│３２４７５０│
│    │          │２日      │０３號          │元            │元          │
├──┼─────┼─────┼────────┼───────┼──────┤
│３７│同上      │同上月５日│ＰＹ４１７９５５│0000000│３１５７７９│
│    │          │          │１２號          │元            │元          │
├──┼─────┼─────┼────────┼───────┼──────┤
│３８│同上      │同上月９日│ＰＹ４１７９５５│0000000│３４８０００│
│    │          │          │１８號          │元            │元          │
├──┼─────┼─────┼────────┼───────┼──────┤
│３９│同上      │同上月１３│ＰＹ４１７９５５│0000000│３３５０１６│
│    │          │日        │２４號          │元            │元          │
├──┼─────┼─────┼────────┼───────┼──────┤
│４０│同上      │同上月１６│ＰＹ４１７９５５│0000000│３３９２９７│
│    │          │日        │２６號          │元            │元          │
├──┼─────┼─────┼────────┼───────┼──────┤
│４１│同上      │同上月１７│ＰＹ４１７９５５│0000000│３２９７３１│
│    │          │日        │２７號          │元            │元          │
├──┼─────┼─────┼────────┼───────┼──────┤
│４２│同上      │同上月１９│ＰＹ４１７９５５│0000000│３０８５７８│
│    │          │日        │３０號          │元            │元          │
├──┼─────┼─────┼────────┼───────┼──────┤
│４３│同上      │同上月１１│ＰＹ４１７９５５│0000000│３３７９００│
│    │          │日        │２２號          │元            │元          │
├──┼─────┼─────┼────────┼───────┼──────┤
│４４│同上      │同上月２３│ＰＹ４１７９５５│0000000│３０９５００│
│    │          │日        │３１號          │元            │元          │
├──┼─────┼─────┼────────┼───────┼──────┤
│４５│同上      │同上月２５│ＰＹ４１７９５５│0000000│３４３０００│
│    │          │日        │３２號          │元            │元          │
├──┼─────┼─────┼────────┼───────┼──────┤
│４６│同上      │同上月２７│ＰＹ４１７９５５│0000000│３３７７４３│
│    │          │日        │３３號          │元            │元          │
├──┼─────┼─────┼────────┼───────┼──────┤
│４７│同上      │同上月３０│ＰＹ４１７９５５│0000000│３４１７００│
│    │          │日        │３５號          │元            │元          │
├──┼─────┼─────┼────────┼───────┼──────┤
│４８│同上      │９１年１０│ＰＹ４１７９５５│0000000│３３９５４２│
│    │          │月２日    │３７號          │元            │元          │
├──┼─────┼─────┼────────┼───────┼──────┤
│４９│同上      │同上月７日│ＰＹ４１７９５５│0000000│３０９０１４│
│    │          │          │４０號          │元            │元          │
├──┼─────┼─────┼────────┼───────┼──────┤
│５０│同上      │同上月４日│ＰＹ４１７９５５│0000000│３３２７５０│
│    │          │          │３８號          │元            │元          │
├──┼─────┼─────┼────────┼───────┼──────┤
│５１│同上      │同上月９日│ＰＹ４１７９５５│0000000│３３９８００│
│    │          │          │４２號          │元            │元          │
├──┼─────┼─────┼────────┼───────┼──────┤
│５２│同上      │同上月１５│ＰＹ４１７９５５│0000000│３３１５００│
│    │          │日        │４５號          │元            │元          │
├──┼─────┼─────┼────────┼───────┼──────┤
│５３│同上      │同上月１１│ＰＹ４１７９５５│0000000│３１４１００│
│    │          │日        │４４號          │元            │元          │
├──┼─────┼─────┼────────┼───────┼──────┤
│５４│同上      │同上月１７│ＰＹ４１７９５５│0000000│３４８０００│
│    │          │日        │４７號          │元            │元          │
├──┼─────┼─────┼────────┼───────┼──────┤
│５５│同上      │同上月２１│ＰＹ４１７９５５│0000000│３２７９５０│
│    │          │日        │４８號          │元            │元          │
├──┼─────┼─────┼────────┼───────┼──────┤
│５６│薔玳有限公│９１年９月│ＰＷ０３０９６６│0000000│２３９１００│
│    │司        │５日      │８１號          │元            │元          │
├──┼─────┼─────┼────────┼───────┼──────┤
│５７│同上      │同上月１７│ＰＷ０３０９６６│0000000│２３６５００│
│    │          │日        │８８號          │元            │元          │
├──┼─────┼─────┼────────┼───────┼──────┤
│５８│同上      │９１年１０│ＰＷ０３０９６６│0000000│２９９０００│
│    │          │月２日    │９２號          │元            │元          │
├──┼─────┼─────┼────────┼───────┼──────┤
│５９│煌新有    │９１年１２│ＱＸ４７１６０４│0000000│５８００００│
│    │限公司    │月某日    │３９號          │０元          │元          │
├──┼─────┼─────┼────────┼───────┼──────┤
│６０│同上      │９１年１２│ＱＸ４７１６０４│0000000│５２７７５０│
│    │          │月某日    │４２號          │０元          │元          │
├──┼─────┼─────┼────────┼───────┼──────┤
│６１│同上      │９１年１２│ＱＸ４７１６０４│0000000│５２８２５０│
│    │          │月某日    │４３號          │０元          │元          │
├──┼─────┼─────┼────────┼───────┼──────┤
│６２│同上      │９１年１２│ＱＸ４７１６０４│0000000│５２３０００│
│    │          │月某日    │４４號          │０元          │元          │
├──┼─────┼─────┼────────┼───────┼──────┤
│６３│津麗企業有│９１年１２│ＱＶ０５３８２２│0000000│４８７５００│
│    │限公司    │月某日    │９７號          │元            │元          │
├──┼─────┼─────┼────────┼───────┼──────┤
│６４│同上      │９１年１２│ＱＶ０５３８２３│0000000│４６９７５０│
│    │          │月某日    │２８號          │元            │元          │
├──┼─────┼─────┼────────┼───────┼──────┤
│６５│同上      │９１年１２│ＱＶ０５３８２３│0000000│５７８６００│
│    │          │月某日    │３７號          │０元          │元          │
├──┼─────┼─────┼────────┼───────┼──────┤
│６６│同上      │９１年１２│ＱＶ０５３８２３│0000000│４３２６００│
│    │          │月某日    │４６號          │元            │元          │
├──┼─────┼─────┼────────┼───────┼──────┤
│６７│同上      │９１年１２│ＱＶ０５３８２３│0000000│５０６１５０│
│    │          │月某日    │１２號          │０元          │元          │
├──┼─────┼─────┼────────┼───────┼──────┤
│６８│同上      │９１年１２│ＱＶ０５３８２３│0000000│４４１７５０│
│    │          │月某日    │３１號          │元            │元          │
├──┼─────┼─────┼────────┼───────┼──────┤
│６９│同上      │９１年１２│ＱＶ０５３８２３│0000000│５１７０００│
│    │          │月某日    │３９號          │０元          │元          │
├──┼─────┼─────┼────────┼───────┼──────┤
│７０│同上      │９１年１２│ＱＶ０５３８２３│0000000│４２６０００│
│    │          │月某日    │２１號          │元            │元          │
├──┼─────┼─────┼────────┼───────┼──────┤
│７１│同上      │９１年１２│ＱＶ０５３８２３│0000000│５０３２００│
│    │          │月某日    │３４號          │０元          │元          │
├──┼─────┼─────┼────────┼───────┼──────┤
│７２│同上      │９１年１２│ＱＶ０５３８２３│0000000│４９３５００│
│    │          │月某日    │４２號          │元            │元          │
└──┴─────┴─────┴────────┴───────┴──────┘